# 三供一业

提问人：liya2813459 时间：2019-07-15 22:12:29
三供一业冲减权益问题：企业的实收资本 200 万元、资本公积 100 万元、盈余公积 50 万元、未分配利润-300万元，移交资产的净值为 400 万元，需要依次冲减未分配利润、盈余公积金、资本公积金和实收资本，分以下两种情况：
1 、经营资质条件对净资产无要求的企业，由于未分配利润是负数，所以需要分别依次冲减盈余公积 50 万元、资本公积 100 万元、实收资本 200 万元，剩下的 50 万元是否需要冲减未分配利润，所有者权益最终为：未分配利润-350万元。
2 、经营资质条件对净资产有明确要求的企业，假设要求净资产至少为 50万元，那么移交的资产就不能冲减权益，该部分暂作待核销资本损失，以未来期间实现的净利润弥补，如何会计处理，以下是个人看法，不知正确与否：
移交资产时，借：固定资产清理/待处理财产损益（移交的除固定资产以外的资产的对应科目） 贷：固定资产/在建工程/原材料等，在报表中体现在“其他流动资产”、“固定资产清理”、“其他非流动资产” 中，以后期间产生利润，借：本年利润 贷：固定资产清理/待处理财产损益，直至将其冲完。

回答人：chenyiwei
你的理解基本合理。或者对于经营资质条件对净资产有明确要求的企业，以后期间产生利润时，借：利润分配——未分配利润，贷：固定资产清理/待处理财产损益。